臺灣高雄地方法院刑事判決　　　　　　　　　　　　　九十一年度易字第九五九號
　　公　訴　人　臺灣高雄地方法院檢察署檢察官
　　被　　　告　甲○○
右列被告因違反毒品危害防制條例案件，經檢察官提起公訴（九十年度毒偵緝字第三
一號、九十年度毒偵三四號），本院判決如左：
    主  文
甲○○連續施用第二級毒品，累犯，處有期徒刑壹年。
扣案第二級毒品安非他命（驗前毛重合計肆拾壹公克）、吸食器壹組、玻璃吸食器壹
組、玻璃管壹組、吸管參支均沒收銷燬之。
    事  實
一、甲○○曾有多次違反麻醉藥品管理條例案件，其中於民國八十六年間，因違反麻
    醉藥品管理條例案件，經本院分別判處有期徒刑三月、三月、六月確定，並於八
    十六年一月十七日、八十六年六月二十日、八十七年三月二十七日分別易科罰金
    執行完畢，猶不知悔改，復因施用毒品案件，經依本院八十七年度毒聲字第九二
    二號裁定送觀察、勒戒後，認無繼續施用毒品之傾向，由台灣高雄地方法院檢察
    署檢察官於八十七年十月十九日，以八十七年度偵字第二四○○五號為不起訴處
    分確定後，再度施用毒品，復經本院以八十八年度毒聲字第二四號裁定送觀察勒
    戒後，認有繼續施用毒品傾向，再以八十八年度毒聲字第六二三號裁定送強制戒
    治，並經台灣高等法院高雄分院於八十九年五月三日，以八十九年度上易字第五
    一八號判決處有期徒刑十月確定。詎甲○○又基於概括犯意，自八十九年八月十
    七日上午六時二十分許回溯二十四小時內之某時起至九十年一月九日止，連續在
    高雄縣美濃鎮○○路一九三之一號住宅及高雄縣鳳山市○○○路一九三巷二弄二
    之六租住處施用第二級毒品安非他命多次，嗣為警分別於八十九年八月十七日上
    午六時二十分在其前階高雄縣美濃鎮住處搜索查獲，及於九十年一月九日上午七
    時五十分在高雄縣鳳山市○○○路一九三巷二弄二之六號租住處，因通緝經警逮
    捕查獲上情，並分別扣得第二級毒品安非他命毛重共計四十一公克，及其所有供
    施用毒品器具玻璃吸食器一組、吸食器一組、玻璃管一組、吸管三支等物。
二、案經高雄縣警察局旗山分局移送臺灣高雄地方法院檢察署檢察官偵查起訴。
    理  由
一、訊據被告甲○○對右揭事實坦承不諱，又將被告於八十九年八月十七日及九十年
    一月九日為警所採集之尿液送驗結果，亦均呈甲基安非他命陽性反應，此有高雄
    縣政府衛生局出具之煙毒尿液檢驗成績書各一紙（八九煙檢字第二三七六號、九
    十煙檢字第一○○號）在卷可稽。此外，復有第二級毒品安非他命計毛重四十一
    公克、施用毒品器具玻璃吸食器一組、吸食器一組、玻璃管一組、吸管三支等物
    扣案為證；而該扣案之白色晶體、玻璃管、吸食器等，經送高雄醫學院附設中和
    紀念醫院檢驗確係甲基安非他命及殘留甲基安非他命無訛，有該院出具之檢驗成
    績單五份在卷足憑（附於本院卷）。本件被告之自白核與事實相符，事證明確，
    被告右揭施用毒品之犯行洵堪認定。又被前因施用毒品案件，先後經送觀察、勒
    戒、強制戒治後，認無繼續施用毒品之傾向，並先經檢察官為不起訴處分確定，
    後經法院判處有期徒刑，有不起訴處分書、判決書各一份在卷足憑，其三犯施用
    毒品之罪嫌堪予認定。
二、核被告所為，係犯毒品危害防制條例第十條第二項之罪。被告先後非法持有第二
    級毒品安非他命、專供施用毒品之器具，進而施用，其持有之低度行為應被施用
    之高度行為所吸收，不另論其非法持有之罪。又被告先後多次施用毒品之行為，
    時間緊接，所犯罪名相同，顯係出於概括之犯意為之，為連續犯，爰依刑法第五
    十六條之規定以一罪論，並加重其刑。次查被告前因施用毒品案件，經本院以八
    十七年度毒聲字第九二二號裁定送觀察、勒戒後，認無繼續施用毒品之傾向，由
    台灣高雄地方法院檢察署檢察官於八十七年十月十九日，以八十七年度偵字第二
    四○○五號不起訴處分確定，有該不起訴處分書在卷為憑，其於五年內再犯毒品
    危害防制條例第十條之罪，經裁定送觀察勒戒，認有繼續施用毒品傾向，並經本
    院依檢察官聲請，裁定先令入戒治處所施以強制戒治，有本院八十八年度毒聲字
    第二四號裁定、台灣高雄看守所附設勒戒處所八十八年一月十三日高所正戒勒字
    第一一五號函送之證明書一份，及本院八十八年毒聲字第六二三號裁定等附卷可
    參，是依同條例第二十條第三項之規定，不待強制戒治期滿，逕予依法論科。末
    查被告甲○○曾有多次違反麻醉藥品管理條例案件，其中於民國八十六年間，因
    違反麻醉藥品管理條例案件，經本院分別判處有期徒刑三月、三月、六月確定，
    並於八十六年一月十七日、八十六年六月二十日、八十七年三月二十七日分別易
    科罰金執行完畢，此有臺灣高雄地方法院檢察署刑案資料查註紀錄表及本院被告
    全國前案紀錄表在卷可按，其於五年之內再犯有期徒刑以上之本罪，係屬累犯，
    應依刑法第四十七條之規定加重其刑。爰審酌被告前經檢察官依初次觀察勒戒後
    無繼續施用傾向為不起訴處分確定後，仍不知悔改、警惕，猶繼續施用毒品，本
    不宜寬貸，惟其犯後態度良好，坦承犯行，且此乃屬自戕行為，危害尚非重大等
    一切情狀，量處如主文所示之刑，以資懲儆。至扣案之第二級毒品安非他命（驗
    前毛重合計肆拾壹公克）、吸食器壹組、玻璃吸食器壹組、玻璃管壹組、吸管參
    支等，係屬毒品及專供施用毒品之器具，應依毒品危害防制條例第十八條第一項
    前段規定，不問屬於犯人與否，宣告沒收並銷燬之。
據上論斷，應依刑事訴訟法第二百九十九條第一項前段，毒品危害防制條例第十條第
二項、第十八條第一項前段，刑法第十一條、第五十六條、第四十七條，判決如主文
。
中      華      民      國      九十一      年      六    月    十七    日
                                  臺灣高雄地方法院刑事第二庭
                                      法  官    陳志銘
右正本證明與原本無異。
如不服本判決，應於判決送達後十日內，向本院提出上訴狀。
                                      書記官    洪生輝
中      華      民      國      九十一      年      六    月    十九    日
